臺灣高等法院臺中分院刑事判決　　　　　　　　　　九十四年度上訴字第三九七號
　　上　訴　人
　　即　被　告　乙○○
　　選任辯護人　許家瑜
右上訴人因違反毒品危害防制條例案件，不服臺灣台中地方法院九十三年度訴字第三
０七一號中華民國九十四年一月十三日第一審判決（起訴案號：臺灣台中地方法院檢
察署九十三年度毒偵字第四八七六號），提起上訴，本院判決如左：
    主      文
上訴駁回。
    事實及理由
一、本案被告乙○○對於其違反毒品危害防制條例之施用第一級毒品海洛因犯行供認
    不諱，又查本案經本院審理結果，認第一審判決認事用法及量刑均無不當，應予
    維持，並引用第一審判決書記載之事實、證據及理由︵如附件︶。又(一)按刑罰之
    量定，雖屬法院自由裁量之職權行使，但仍應具體審酌刑法第五十七條所列各款
    事由及一切情狀，為酌量輕重之標準，並非毫無限制，且犯罪事實與情節，如別
    無其他加重或減輕之原因，下級審法院量定之刑，倘無不當情形，上級審法院對
    下級審法院之職權行使，應予尊重。（最高法院九十年台上字第一一九號判決參
    照）。(二)本件原審已審酌被告前經一次觀察勒戒執行完畢後，仍不知戒惕，再次
    施用第一級毒品，無視於毒品對於自身健康之戕害及國家對於杜絕毒品犯罪之禁
    令，不知戒除惡習，惡性非輕，及被告於法院審理期間坦承施用毒品犯行，態度
    良好，又其施用毒品並無危害他人，本之施用毒品者均有相當程度之成癮性及心
    理依賴，其犯罪心態與一般刑事犯罪之本質並不相同，容應以「病人」之角度為
    考量，並側重適當之醫學治療及心理矯治為宜，及被告施用毒品之期間、次數等
    一切情狀，就施用第一級毒品海洛因犯罪之法定最低度刑六月，量處有期徒刑七
    月，已從輕量刑，本件量刑尚稱妥適，原審法院適用法律，尚無失當。被告上訴
    意旨指摘原判決量刑過重，為無理由，應予駁回。(三)本件被告乙○○明知海洛因
    為毒品，危害施用者之神經中樞，使施用者產生幻聽及幻想之症狀，對施用者之
    健康及家庭生活產生不良之影響，同時因幻聽及幻想結果亦可能使施用者對周遭
    之人施暴，對公共秩序產生危害之虞，且被告前即因施用毒品案件送觀察勒戒，
    猶不自制，再度連續施用毒品，未改其施用毒品之惡習，本院認其亦不宜併宣告
    緩刑，併為敘明。
二、據上論斷，應依刑事訴訟法第三百七十三條、第三百六十八條，判決如主文。
本案經檢察官甲○○到庭執行職務。
中      華      民      國      九十四  年      三      月      二十二  日
                                臺灣高等法院臺中分院刑事第二庭
                                      審判長法　官  蕭  錦  鍾
                                            法  官　方　艤  駐
                                            法　官　黃　日　隆
右正本證明與原本無異。
如不服本判決應於收受送達後十日內向本院提出上訴書狀，其未敘述上訴之理由者並
得於提起上訴後十日內向本院補提理由書（均須按他造當事人之人數附繕本）。
                                            書記官　廖　次　芬
中      華      民      國      九十四  年      三      月      二十三  日
                                                                        Ａ
